臺灣高等法院臺中分院刑事判決　　　　　　　　九十一年度重上更(二)字第九九號
　　上　訴　人
　　即　被　告　乙○○
　　選任辯護人　蔣志明
右上訴人因毒品危害防制條例案件，不服臺灣臺中地方法院八十六年度訴字第九五七
號號中華民國八十六年五月十四日第一審判決（起訴案號：臺灣臺中地方法院檢察署
八十六年度偵字第四二七五號），提起上訴，經判決後，最高法院第二次發回更審，
本院判決如左：
    主      文
原判決關於非法販賣化學合成麻醉藥品及定應執行刑部分均撤銷。
乙○○被訴非法販賣化學合成麻醉藥品部分無罪。
    理      由
一、公訴意旨略以：乙○○（被訴非法吸用化學合成麻醉藥品部分業經判決確定）基
    於意圖營利之概括犯意，於八十五年六月間，在臺中縣新社鄉之路旁，向綽號「
    大姐頭」之不詳姓名女子，以新台幣（下同）五萬元之價格販入安非他命約二兩
    ，再以每小包一千元至五千元不等之價格，以呼叫器聯絡交貨之方式，在臺中縣
    中興嶺之產業道路上，連續二次非法販賣予甲○○。嗣於八十六年二月十四日下
    午四時許，在臺中市○○路○段二○五－一號乙○○之家中為警搜索查獲，並扣
    得其所有供非法吸用及非法販賣之安非他命三包、吸食器一組、酒精燈一個，大
    型封口機一台、小型封口機一台，因認被告涉有非法販賣化學合成麻醉藥品罪嫌
    。
二、公訴人認上訴人即被告（下稱被告）乙○○涉有前開犯行，係以下列各點為依據
    ：(1)被告確將安非他命賣與甲○○，其時間、地點與價格均經甲○○於警訊及偵
    查中陳明，且被告於警訊自稱與甲○○並無仇恨及金錢糾紛。(2)被告持有之安非
    他命有七十四公克之多，而被告於警訊時所供其自購買（八十五年六月）至八十
    六年二月十二日止約僅吸食了六、七公克，足認被告購買安非他命除自己吸用外
    ，另有所圖。(3)另有大小型之封口機等扣案可資佐證。訊之被告乙○○雖不否認
    於前記時間、地點被警查獲安非他命、吸食器、酒精燈及封口機之事實，惟辯稱
    ：安非他命係供自己吸用，並未販賣給甲○○等語。
三、經查：
  (一)犯罪事實應依證據認定之，無證據不得推定其犯罪事實，刑事訴訟法第一百五十
    四條定有明文。又原麻醉藥品管理條例（現行法名稱改為管制藥品管理條例）第
    十三條之三規定：「犯第十三條之一第二項各款之罪，供出麻醉藥品來源因而破
    獲者，得減輕其刑」，非法吸用化學合成麻醉藥品安非他命之人，供出安非他命
    之來源，因而破獲者，依法得減輕其刑，因其與販賣安非他命之人，就販賣部分
    並無共犯之關係，所供販賣者為何人，非全然不利於己，為擔保其陳述之真實性
    ，自應有足以令人確信其陳述為真實之證據，始得採為認定他人販賣安非他命之
    依據。
  (二)關於甲○○與被告交易安非他命之方式，證人甲○○於警訊時供稱：「我是向綽
    號阿煌之男子所購買的，我每次購買之價錢不一定，有時是新台幣參仟元至伍仟
    元不等」、「我向他購買參次，正確時間不記得，都於產業道路上」、「我於八
    十六年二月二日於新社鄉○○○道路向他購買一千元」、「：：：只知道他有開
    設一家內湖山莊（新社鄉復盛村），直接至他餐廳去找他」等語（偵查卷第十四
    頁），偵查中則稱：「是，我向他買過二次，第一次在八十五年九月中旬某日之
    下午四、五時左右，地點在中興嶺的產業道路上交貨，我是買五千元一包，約一
    錢重，第二次是在八十五年十二月底某日，於上述地點買一小包二千元」等語（
    偵查卷第三十四頁），細核上述供述之內容，其交易安非他命之時間、次數、價
    格，及交易之方式均不相符，實難採信；況且甲○○於原審時即否認向被告購買
    安非他命（見原審卷第二十二頁），前後指陳之情節亦不一致，自不能專以證人
    甲○○之於警訊或偵查中之指證為認定犯罪事實之依據。
  (三)扣案之吸食器、酒精燈與販賣安非他命之行為無涉，本無庸贅論；扣案之結晶物
    品經送憲兵司令部刑事支援中心鑑驗結果，確為甲基安非他命成份，淨重六七．
    一八五八克，取樣０．０九一六克，驗餘六七．０九四二克，有該中心鑑驗通知
    書在卷可稽（原審卷第七十四頁），雖非少量，惟被告有吸用安非他命之行為，
    此部分亦經原審法院對被告論罪科刑，並經本院更審前以八十六年度上訴字第一
    四六二號判決駁回被告之上訴確定，吸用安非他命者一次大量購入以節省成本，
    或規避交易風險，並未違反常情，自無法僅以被告持有上述數量之安非他命，推
    認被告必另有賣出而圖利之行為；再者，扣案之封口機用途多端，性質上本無法
    即認與販賣安非他命有何關連性，據證人即被告之母劉張秀燕於原審證稱：「大
    型封口機是我買來封香菇的，小型封口機是被告買來封話梅的，：：：」、「是
    的，那是封話梅用的，如卷內照片所示」等語，亦不違常理。
  (四)綜合前述，本件既無其他確切之事證足以證明被告有販賣安非他命之行為，實無
    法僅以吸用安非他命之甲○○前後不一之指證，入人於罪，被告乙○○被訴非法
    販賣化學合成麻醉藥品之犯行尚屬無法證明。
四、據上，本件依法應為被告無罪之判決，原審未察，逕對被告論罪科刑，自有未洽
    ，被告上訴意旨指摘原判決不當，為有理由，應由本院將原判決撤銷，改判如主
    文第二項所示。
五、依刑事訴訟法第三百六十九條第一項前段、第三百六十四條、第三百零一條第一
    項，判決如主文。
本案經檢察官丙○○到庭執行職務。
中      華      民      國　    九十一     年    十二     月    十七　　日
                                臺灣高等法院臺中分院刑事第十庭
                                      審判長法  官  林  照  明
                                            法　官　蔡　名　曜
                                            法  官  王  　　銘
右正本證明與原本無異。
如不服本判決應於收受送達後十日內向本院提出上訴書狀，其未敘述上訴之理由者並
得於提起上訴後十日內向本院補提理由書（均須按他造當事人之人數附繕本）。
                                            書記官  陳　妙　瑋
中      華      民      國　    九十一     年    十二     月    十八　　日
                                                                        Ｋ
